臺灣臺北地方法院交通事件裁定　　　　　　　　　　九十一年度交聲字第八二二號
　　原處分機關　臺北市交通事件裁決所
　　異　議　人　甲○○
　　即受處分人
右列受處分人因違反道路交通管理處罰條例案件，對於臺北市交通事件裁決所中華民
國九十一年五月十六日所為之處分（原處分案號：北市裁三字第裁二二－ＡＸＸ０一
三三六一號），聲明異議，本院裁定如左：
    主    文
異議駁回。
    理    由
一、按汽車行駛至交岔路口時，支線道車應暫停讓幹線道車先行，道路交通安全規則
    第一百零二條第一項第二款定有明文。次按汽車駕駛人，爭道行駛有支線道車不
    讓幹線道車先行之情形者，處新臺幣（下同）六百元以上一千八百元以下罰鍰，
    並記違規點數一點，道路交通管理處罰條例第四十五條第九款及第六十三條第一
    項第一款分別定有明文。末按汽車駕駛人駕駛汽車違反道路交通安全規則，因而
    肇事致人受傷者，吊扣其駕駛執照三個月至六個月，道路交通管理處罰條例第六
    十一條第三項亦定有明文。
二、本件受處分人甲○○於民國九十一年二月二十七日下午四時四十分許，駕駛車號
    Ｐ七－一九六號營業小客車，沿臺北市○○○路○段八十八巷西往東方向行駛至
    交岔路口時，因支線道車未讓幹線道車先行，而與戴盈芳所騎乘ＺＪＧ－六七一
    號輕型機車沿建國北路第二車道北往南方向行駛之前車頭發生擦撞，致戴盈芳左
    腳膝蓋發生撞傷流血等傷害，嗣經臺北市政府警察局中山分局交通分隊（下稱舉
    發單位）員警傅裕文以受處分人有違反前開道路交通安全規則第一百零二條第一
    項第二款規定，致人受傷之情事，依違反道路交通管理處罰條例第四十五條第九
    款、第六十一條第三項規定掣單舉發，嗣受處分人於舉發通知單上所載應到案日
    期前到案聽候裁決，經原處分機關請舉發單位調查結果，仍認受處分人有前開違
    規行為，原處分機關乃於九十一年五月十六日依前揭道路交通管理處罰條例第四
    十五條第九款（贅載第一項）、第六十一條第三項（贅載第一款）及違反道路交
    通管理事件統一裁罰基準表（原名稱為違反道路交通管理事件統一裁罰標準表）
    規定，裁處受處分人罰鍰六百元及吊扣駕駛執照三個月之處分，且依同條例第六
    十三條第一項第一款規定併予記受處分人違規點數一點。
三、受處分人甲○○矢口否認有何前開違規之事實，辯稱略以：當時係因被害人戴盈
    芳騎乘機車到我的車道來撞我的車子，且該機車也沒有跌倒，被害人也沒有受傷
    云云。惟查：受處分人於前述時地駕駛汽車行駛至交岔路口時，有支線道車未讓
    幹線道車先行因而肇事致人受傷為警舉發之違規事實，此有台北市政府警察局舉
    發違反道路交通管理事件通知單一紙附卷足憑，而受處分人於舉發通知單上所載
    應到案日期內向原處分機關提出申訴，經原處分機關請舉發單位調查結果認定受
    處分人違規屬實，此亦有臺北市政府警察局交通警察大隊九十一年四月十九日北
    市警交大四字第０九一六二四二０六００號函文暨函附之交通違規事件調查表各
    一紙在卷足證，且右揭違規事實業據被害人於警訊時（製作道路交通事故調查報
    告表、交通事故補充資料表及交通事故分析研判表）及本院九十一年十月二十四
    日調查時到庭指訴綦詳，並經證人即本件舉發員警傅裕文於本院九十一年十月二
    十四日調查時到庭結證稱當時伊前往現場處理時，被害人的左腳膝蓋有流血等語
    屬實，此外，復有道路交通事故調查報告表、台北市政府警察局中山分局交通分
    隊交通事故補充資料表及臺北市政府警察局交通警察大隊交通事故分析研判表各
    一紙在卷足稽，又上開道路交通事故補充資料表記載被害人「左腳膝蓋撞傷流血
    」，並經受處分人在上開道路交通事故補充資料表簽名確認，是被害人確因本件
    交通事故受有傷害乙節，洵堪信為真實。再查：本件肇事原因係由於受處分人駕
    駛車號Ｐ七－一九六號營業小客車行駛至交岔路口時，因支線道車未讓幹線道車
    先行因而肇事致被害人受傷，且其肇事行為與被害人受傷間有因果關係，從而，
    受處分人上開空言否認，堪難採信。本件事證已臻明確，受處分人之右揭違規行
    為堪以認定。
四、綜上所述，受處分人確有前揭違規行為，從而，原處分機關依前開道路交通管理
    處罰條例第四十五條第九款、第六十一條第三項、第六十三條第一項第一款及違
    反道路交通管理事件統一裁罰基準表規定裁處受處分人罰鍰六百元，併予記違規
    點數一點，並吊扣該車牌照三個月，核無違誤，本件異議為無理由，應予駁回。
五、據上論斷，應依道路交通案件處理辦法第十九條，裁定如主文。
中      華      民      國    九十一    年      十      月    二十九    日
                                臺灣臺北地方法院交通法庭
                                    法  官  蔡正雄
右正本證明與原本無異。
如不服本裁定，應於裁定送達後五日內向本院提出抗告狀。
                                    書記官  黃秀琴
中      華      民      國    九十一    年      十      月      三十    日
